臺灣高等法院臺中分院刑事判決　　　　100年度上訴字第973號
上　訴　人
即　被　告　王偲宇
上　訴　人
即　被　告　楊文順
前列二人共
同指定辯護
人　　　　　本院公設辯護人　賴泰鈞
上列上訴人因違反毒品危害防制條例案件，不服臺灣彰化地方法
院99年度訴字第1662號中華民國100年3月16日第一審判決（起訴
案號：臺灣彰化地方法院檢察署99年度偵字第10740號、第10741
號、第10773號），提起上訴，本院判決如下：
    主  文
上訴駁回。
    事  實
一、楊文順（綽號福哥、阿福、阿順或順仔）曾於民國（下同）
    96年間因施用毒品案件，經臺灣臺中地方法院以96年度易字
    第3295號判處有期徒刑8月，減為有期徒刑4月確定，並於96
    年12月10以易科罰金方式執行完畢。仍不知悔改，明知MDMA
    （俗稱「搖頭丸」）、愷他命（Ketamine，俗稱「K他命」
    ）分別屬毒品危害防制條例第2條第2項第2、3 款所列之第
    二級、第三級毒品，非經許可，不得持有、販賣，竟分別為
    下列犯行：
(一)、分別基於販賣第二級毒品MDMA以牟利之犯意，以插有行動電
    話門號0000000000、0000000000號SIM卡之行動電話機作為
    聯繫販賣毒品工具，俟蘇陞厚及邱群云等人分別於附表一所
    示之時間，撥打上開行動電話門號與其聯繫後，相約在附表
    一所示之交易地點，而先後將第二級毒品MDMA販賣交付給蘇
    陞厚、邱群云，並收取如附表一所示之價金。
(二)、又分別基於販賣第三級毒品愷他命以牟利之犯意，以插有行
    動電話門號0000000000、0000000000、0000000000、000000
    0000、0000000000號等SIM卡之行動電話機作為聯繫販賣毒
    品工具，俟施永彬、邱群云、張亮宇、李雅如、楊儒取及戴
    珍心等人分別於附表二所示之時間撥打上開行動電話門號與
    其聯繫後，相約在附表二所示之交易地點，而先後將第三級
    毒品愷他命販賣交付給施永彬等人，並收取如附表二所示之
    價金（楊儒取部分，於事後向楊儒取收受另一批等同價值之
    第三級毒品愷他命）。
(三)、其又與謝易勳（綽號小蟲，業經原審判處應執行有期徒刑三
    年八月確定）先後基於共同販賣第三級毒品愷他命以牟利之
    犯意聯絡，以插有行動電話門號000000 00000號SIM卡或謝
    易勳所使用之行動電話門號0000000000 SIM卡之行動電話機
    作為聯繫販賣毒品工具，俟李雅如、魏世岳、蔡梅芳及黃
    甄等人分別於附表三所示之時間撥打上開行動電話門號與渠
    等聯繫後，相約在附表三所示之交易地點，由謝易勳出面將
    第三級毒品愷他命販賣交付給李雅如等人，並收取如附表三
    所示之價金。
(四)、其復另與王偲宇基於共同販賣第三級毒品愷他命以牟利之各
    別犯意聯絡，以插有行動電話門號0000000000、0000000000
    號SIM卡之行動電話機作為聯繫販賣毒品工具，俟蔡梅芳、
    陳欽煜及張亮宇等人分別於附表四所示之時間撥打上開行動
    電話門號與渠等聯繫後，相約在附表四所示之交易地點，再
    由王偲宇或楊文順出面將第三級毒品愷他命販賣交付給蔡梅
    芳等人，並收取如附表四所示之價金（關於販賣予陳欽煜部
    分，起訴書有重複記載，見起訴書附表1編號7及附表3編號2
    所示，因係明顯誤載，公訴人於原審審理中已當庭更正，先
    行敘明）。
二、王偲宇另基於販賣第三級毒品愷他命以牟利之各別犯意，以
    其所使用門號0000000000號之行動電話機作為聯繫販賣毒品
    工具，俟李雅如及林哲男等人分別於附表五所示之時間撥打
    上開行動電話門號與其聯繫後，相約在附表五所示之交易地
    點，先後將愷他命販賣交付予李雅如等人，並收取如附表五
    所示之價金。
三、王偲宇亦明知第二級毒品MDMA，非經許可，不得持有，竟於
    99年間某日（約在查獲若干日前），在臺中市○○路○ 段26
    號租屋處，向一位真實姓名不詳之綽號「小傑」成年男子購
    買第二級毒品MDMA一顆（純質淨重0.1481公克），而持有之
    。嗣於99年11月22日16時25分許，員警持檢察官所核發拘票
    在臺中縣大里市○○路○段128號國光花市前，將楊文順拘捕
    ，並在其駕駛車輛上扣得第二級毒品搖頭丸1包（淨重3.509
    6公克，純質淨重1.6951公克）、第三級毒品愷他命3包（純
    質淨重分別為0.3595公克、1.2748公克及1.3464公克）、行
    動電話機具1支（含門號0000000000號SIM卡）、販賣毒品所
    得新臺幣（下同）1,000元（另外21,300元不是販賣所得）
    。另於99年11月22日21時10分許，員警持檢察官所核發拘票
    在臺中市○○路與大墩十九街口，將王偲宇拘提，並經王偲
    宇同意，在台中市○○路○段26號10樓住處，扣得王偲宇所
    有之第二級毒品MDMA 1顆（純質淨重0.1481公克）及楊文順
    所有之愷他命7包（純質淨重為3.4723公克、3.6338公克、
    3.3772公克、3.3239公克、0.5940公克、0.2110公克及1.03
    83公克）、電子磅秤1臺、愷他命研磨盤2組、塑膠吸管1支
    、毒品分裝袋1包。
四、案經彰化縣警察局移送臺灣彰化地方法院檢察署檢察官偵查
    後起訴。
    理  由
壹、程序部分
一、有事實足認被告或犯罪嫌疑人有最輕本刑為3年以上有期徒
    刑之罪嫌，並危害國家安全或社會秩序情節重大，而有相當
    理由可信其通訊內容與本案有關，且不能或難以其他方法蒐
    集或調查證據者，得發通訊監察書。通訊監察書，偵查中由
    檢察官依司法警察機關聲請或依職權以書面記載第十一條之
    事項，並敘明理由、檢附相關文件，聲請該管法院核發，通
    訊保障及監察法第5條第1項第1款、第2項定有明文；而通訊
    監察錄音之譯文，僅屬依據監聽錄音結果予以翻譯之文字，
    固具文書證據之外觀，但實際上仍應認監聽所得之錄音帶或
    光碟，始屬調查犯罪所得之證物；刑事訴訟法第165條之1第
    2項所稱之證物，如其蒐證程序合法，並經合法調查，自具
    證據能力。因此檢察官如提出通訊監察錄音之譯文為其證據
    方法，實乃以其監聽所得之錄音帶或光碟，為調查犯罪所得
    之證物，法院本應依刑事訴訟法第165條之1所列之方法調查
    ，以判斷該錄音帶或光碟是否與通訊監察錄音之譯文相符。
    而監聽錄音製作之譯文，雖通常為偵查犯罪機關單方面製作
    ，然若被告或訴訟關係人對其真實性並無爭執，經法院於審
    判期日提示譯文供當事人辨認、表示意見並為辯論者，程序
    自屬適法（最高法院95年度臺上字第295號、94年度臺上字
    第4665號判決意旨參照）。查本案經原審法院法官依行為時
    之通訊保障及監察法第5條第1項第1款規定核發通訊監察書
    ，由司法警察執行通訊監察，其監聽錄音蒐證程序應屬合法
    ，有原審法院核發之通訊監察書可稽（0000000000 號警卷
    第19至57頁），而上開監聽譯文之內容，被告及其辯護人、
    檢察官於本院準備程序及審理中均不爭執上開譯文內容之真
    實性，且經本院依法踐行提示上開監聽譯文之調查證據程序
    ，足見上開監聽譯文自有證據能力。
二、復按法院或檢察官依刑事訴訟法第208條規定囑託醫院、學
    校或其他相當之機關、團體為鑑定時，祇須其以言詞或書面
    提出之鑑定報告，符合刑事訴訟法第206條第1項、第208條
    所規定之形式要件，即具有證據能力，此即屬於刑事訴訟法
    第159條第1項所稱「法律有規定」之特別情形（最高法院96
    年度台上字第6842號刑事判決意旨供參）。而刑事訴訟之鑑
    定，為證據調查方法之一種，係指由具有特別知識經驗之人
    或機關，就特別需要特殊知識經驗之事項，予以鑑識、測驗
    、研判及斷定，供為法院或檢察官認定事實之參考。刑事訴
    訟法第198條規定：「鑑定人由審判長、受命法官或檢察官
    就下列之人選任一人或數人充之：一、就鑑定事項有特別知
    識經驗者。二、經政府機關委任有鑑定職務者。」，又同法
    第208條第1項前段規定：「法院或檢察官得囑託醫院、學校
    或其他相當之機關、團體為鑑定」即本此旨。上級檢察機關
    首長基於辦案實務需要，函示指定某類特殊案件之待鑑事項
    ，囑託某一或某些特別具有該項專門知識經驗之機關，予以
    鑑定，並非法所不許。從而，警察機關逕依該函示辦理，按
    諸檢察一體及檢察官指揮調、偵查之原則，難認於法不合（
    最高法院96年度台上字第4177號判決意旨參照）。本件卷附
    之行政院衛生署草屯療養院草療鑑字第0991200149號鑑定書
    、草療鑑字第0000000000號鑑定書（原審卷第57至60頁），
    係由警察機關依照上級檢察機關首長函示指示而送請該鑑定
    單位進行鑑定所得結果，並載明其鑑定之方法，依據刑事訴
    訟法第159條之立法理由及同法第206條之規定，既經本院依
    刑事訴訟法第165條第1項之規定踐行調查證據程序，與本案
    待證事實具有關連性，應具有證據能力。
三、按被告以外之人於偵查中向檢察官所為陳述，除顯有不可信
    之情況者外，得為證據，刑事訴訟法第159條之1第2項定有
    明文。蓋因檢察官與法官同為司法官署，且檢察官代表國家
    偵查犯罪，依法有訊問被告、證人及鑑定人之權力，且須對
    被告有利、不利之情形均應注意，況徵諸實務運作，檢察官
    實施刑事偵查程序，亦能恪遵法定程序之要求，不致有違法
    取證情事且可信度極高，是被告以外之人前於偵查中已具結
    而為證述，除反對該項供述得具有證據能力之一方，已釋明
    「顯有不可信之情況」之理由外，不宜以該證人未能於審判
    中接受他造之反對詰問為由，即遽指該證人於偵查中之陳述
    不具證據能力，方符前揭法條之立法意旨。查本案證人蘇陞
    厚、邱群云、施永彬、張亮宇、李雅如、楊儒取、戴珍心、
    魏世岳、蔡梅芳、黃甄、陳欽煜及林哲男等人於偵查中所
    為之證述，業經具結，被告等及渠等辯護人既未爭執證據能
    力，亦未釋明上開證人等之偵訊證述有何「顯不可信之情況
    」，依上開說明，是上開證人等於偵查中之證言自具有證據
    能力。
四、按當事人、代理人或辯護人於法院調查證據時，知有第159
    條第1項不得為證據之情形，而未於言詞辯論終結前聲明異
    議者，視為有前項之同意，刑事訴訟法第159條之5第2項定
    有明文，乃係基於證據資料愈豐富，愈有助於真實發現之理
    念，酌採當事人進行主義之證據處分權原則，並強化言詞辯
    論主義，透過當事人等到庭所為之法庭活動，在使訴訟程序
    順暢進行之要求下，承認傳聞證據於一定條件內，得具證據
    適格。除上開證據外，本案下揭引用之被告以外之人於審判
    外所為之供述證據及非供述證據，檢察官、被告等及其等辯
    護人迄本院言詞辯論終結前均未對此部分證據資料之證據能
    力聲明異議，本院審酌此部分證據資料之作成時，並無不法
    或不當之情形，認據為本案判斷之依據為適當，故認此部分
    證據資料應有證據能力。
貳、實體部分
一、上揭事實，迭據被告楊文順、王偲宇於偵查、原審及本院審
    理中均自白不諱，核與共同被告謝易勳供述及證人蘇陞厚、
    邱群云、施永彬、張亮宇、李雅如、楊儒取、戴珍心、魏世
    岳、蔡梅芳、黃甄、陳欽煜及林哲男等人於警詢、偵查中
    證述情節相符。再參以被告等持用之行動電話門號00000000
    00、0000000000、0000000000、0000000000號等經警依原審
    法院所核發之通訊監察書對之施以通訊監察，發現證人蘇陞
    厚、邱群云、施永彬、張亮宇、李雅如、楊儒取、戴珍心、
    魏世岳、蔡梅芳、黃甄、陳欽煜及林哲男等人確有以其等
    所使用之行動電話撥打被告等所持有之上開行動電話與被告
    等聯繫等情，此有上開通訊監察譯文及證人蘇陞厚、邱群云
    、施永彬、張亮宇、李雅如、楊儒取、戴珍心、魏世岳、蔡
    梅芳、黃甄、陳欽煜及林哲男等人所持用之行動電話基本
    資料查詢單在卷足憑，復有證人蘇陞厚等人指認被告等人販
    毒之指認犯罪嫌疑人照片等在卷可資佐證，並扣有第二級毒
    品MDMA1包（淨重3.5096公克，純質淨重1.6951公克）、第
    三級毒品愷他命3包（純質淨重分別為0.3595公克、1.2748
    公克及1.3464公克）、行動電話機具1支（含門號000000000
    0號SIM卡）、販賣毒品所得1,000元、第二級毒品MDMA 1顆
    （純質淨重0.1481公克）、第三級毒品愷他命7包（純質淨
    重為3.4723公克、3.6338公克、3.3772公克、3.3239公克、
    0.5940公克、0.21 10公克及1.0383公克）、電子磅秤1臺、
    愷他命研磨盤2組及毒品分裝袋1包等在卷可稽，而被告楊文
    順經警查扣之物，其中1包淡黃色錠劑檢出亞甲基雙氧甲基
    安非他命（MDMA）純質淨重1.3951公克，另3包白色結晶均
    檢出愷他命，純質淨重分別為0.3595公克、1.2748公克、
    1.3464公克，警方於被告王偲宇住處扣得之1包藍色錠劑檢
    出亞甲基雙氧甲基安非他命（MDMA）純質淨重0.1481公克，
    另7包白色結晶均檢出愷他命，純質淨重分別為3.4723公克
    、3.6338公克、3.3772公克、3.3239公克、0.5940公克、0
    .2110公克、1.0383公克，亦有行政院衛生署草屯療養院草
    療鑑字第0991200149號鑑定書、草療鑑字第0000000000號鑑
    定書（原審卷第57至60頁）可按，足認被告楊文順自白其涉
    犯如附表一、二、三及四所示之販賣第二、三級毒品事實，
    被告王偲宇自白其涉犯如附表四、五所示之販賣第三級毒品
    犯行及非法持有第二級毒品MDMA犯行與事實相符，均堪予採
    信。
二、又查被告王偲宇於偵查中供述：每賣出1 公克愷他命，可賺
    取70至80元等情，而同案被告謝易勳於原審準備程序中供述
    ：第三級毒品愷他命每賣出1000元，可賺取2、300元等語，
    被告楊文順於原審準備程序中亦供稱：毒品每出賣2000元，
    約可賺取5、600元等情，足認被告楊文順、王偲宇等人販賣
    毒品，其等主觀上確有營利之意圖甚明。
三、綜上所述，本案事證明確，被告楊文順有如附表一、二、三
    及四所示販賣第二、三級毒品之犯行、被告王偲宇有如附表
    四、五所示販賣第三級毒品及事實欄三所示非法持有第二級
    毒品MDMA等犯行均堪予認定。
四、論罪科刑：
(一)、查MDMA（俗稱「搖頭丸」）、愷他命（Ketamine，俗稱「K
    他命」）分別屬毒品危害防制條例第2條第2項第2、3款所列
    之第二級、第三級毒品，非經許可，不得持有、販賣。是核
    被告楊文順如附表一所為，均係犯毒品危害防制條例第4條
    第2項之販賣第二級毒品罪，而附表二至四所為，則均係犯
    同條例第4條第3項之販賣第三級毒品罪；被告王偲宇如附表
    四、五所為，均係犯同條例第4條第3項之販賣第三級毒品罪
    ，而事實欄三所示之行為，則係犯同條例第11條第2項持有
    第二級毒品罪。被告楊文順如附表一所示之持有第二級毒品
    MDMA之低度行為，應為販賣之高度行為所吸收，不另論罪（
    若持有第三級毒品未達純質淨重20公克，依同條例第11 條
    第5項規定，尚未構成犯罪）。又被告楊文順與同案被告謝
    易勳2人就附表三所示之販賣第三級毒品部分，以及被告楊
    文順與被告王偲宇就附表四所示之販賣第三級毒品部分，各
    係彼此間有犯意聯絡及行為分擔，均以共同正犯論處。被告
    楊文順所犯上開販賣2次第二級毒品罪及14次販賣第三級毒
    品罪，被告王偲宇所犯5次販賣第三級毒品罪及1次非法持有
    第二級毒品罪，各自犯意各別，行為互異，應予分論併罰。
    被告楊文順有如事實欄一所述論罪科刑之前案執行紀錄，有
    臺灣高等法院被告前案紀錄表可參，其於有期徒刑執行完畢
    後5年內故意再犯上開本件有期徒刑以上之罪，均為累犯，
    除本刑為無期徒刑（指販賣第二級毒品罪部分）依法不得加
    重以外，其餘部分各應依刑法第47條第1項規定，各加重其
    刑。
(二)、再被告楊文順對於附表一所販賣第二級毒品及附表二至四所
    示之販賣第三級毒品部分、被告王偲宇就附表四至五所示之
    販賣第三級毒品部分，渠等於偵查及審判中均自白犯罪，各
    應依毒品危害防制條例第17條第2項，遞減輕其刑。又被告
    楊文順於本案偵審中均未供出其毒品來源，而被告王偲宇雖
    於偵訊時供出伊與楊文順販賣之愷他命係向綽號「小寶」李
    姓成年男子買的，該男子住在東海福科路附近的別墅，「小
    寶」的線上SKYPE暱稱為「查無此人」等語（見99年度偵字
    第10741號卷第25頁），員警已依被告王偲宇之上開供述，
    而追查其毒品來源，惟迄今仍無法查獲，此有彰化縣警察局
    函在卷可稽（見原審卷第49頁、本院卷第85頁），故本件被
    告楊文順、王偲宇均無毒品危害防制條例第17條第1項減輕
    其刑之適用甚明，附此敘明。
(三)、末按刑法上之酌減其刑，必須犯罪另有特殊之原因與環境，
    在客觀上足以引起一般之同情，始得為之，至學識高低，事
    後坦承犯罪，態度良好，經濟困難，獨負家庭生活等等情狀
    ，要屬從輕量刑之標準，原判決竟適用刑法第59條據為酌減
    其刑之理由。其用法即屬欠當（最高法院70年度臺上字第25
    11號裁判要旨參照），另原審辯護意旨及被告楊文順上訴意
    旨請求參酌被告之犯罪情節，依刑法第59條規定酌減其刑一
    節，本院審酌被告等為一己私利而多次販毒，非僅助長毒品
    犯濫，抑且危害不特定多數之他人身體健康，影響社會秩序
    甚大，況渠等所犯販賣第二級毒品罪或販賣第三級毒品罪均
    經依毒品危害防制條例第17條第2項減輕其刑後，縱科以最
    低度刑，核無情輕法重之情形，在客觀上顯不足以引起一般
    同情，被告等自無適用刑法第59條規定酌減其刑之餘地。是
    以原審辯護意旨及被告楊文順上訴意旨請求參酌被告之犯罪
    情節，依刑法第59條規定酌減其刑，即非可採。至於被告之
    原審辯護人主張被告王偲宇等人犯後已坦認全部犯行、素行
    良好等情，惟依前揭說明，上揭事項均屬從輕量刑之標準，
    難認被告犯罪之情狀有顯可憫恕之情形，自無依該規定減輕
    其刑之餘地，附此敘明。
(四)、沒收部分
 1、按毒品危害防制條例第19條第1項規定，犯第4條之罪者，其
    供犯罪所用或因犯罪所得之財物，均沒收之，如全部或一部
    不能沒收時，追徵其價額或以其財產抵償之。但該條項並無
    如同條例第18條第1項所定「不問屬於犯人與否，沒收之」
    之明文，自屬相對沒收主義之立法。是其應沒收之物，應以
    屬被告所有者為限。又該規定所稱「追徵其價額」者，係指
    所沒收之物為金錢以外之其他財物而無法沒收時，應追徵其
    價額，使其繳納與原物相當之價額。如所得財物為金錢而無
    法沒收時，始應「以其財產抵償之」（最高法院95年度臺上
    字第305號判決要旨參照）。亦即，毒品危害防制條例第19
    條第1項規定性質上係沒收之補充規定。其屬於本條所定沒
    收之標的，如得以直接沒收者，判決主文僅宣告沒收即可，
    不生「追徵其價額」或「以其財產抵償之」問題，須沒收之
    標的全部或一部不能沒收時，始生「追徵其價額」或「以其
    財產抵償之」選項問題。而「追徵其價額」或「以其財產抵
    償之」係屬兩種選項，分別係針對現行貨幣以外之其他財產
    與現行貨幣而言。本規定所稱「追徵其價額」者，係指所沒
    收之物為金錢以外之其他財物而無法沒收時，因其實際價值
    不確定，應追徵其價額，使其繳納與原物相當之價額，並無
    以其財產抵償之問題。倘嗣後追徵其金錢價額，不得結果而
    須以其財產抵償者，要屬行政執行機關依強制執行之法律之
    執行問題，即無不能執行之情形，自毋庸諭知「或以其財產
    抵償之」。如不能沒收之沒收標的為金錢時，因價值確定，
    判決主文直接宣告「以其財產抵償之」即可，不發生追徵價
    額之問題（最高法院99年度第5次刑事庭會議決議參照）。
    又毒品危害防制條例第19條第1項固規定「犯第4條至第9條
    、第12條、第13條或第14條第1項、第2項之罪者，其供犯罪
    所用或因犯罪所得之財物，均沒收之，如全部或一部不能沒
    收時，追徵其價額或以其財產抵償之」。但共同正犯之犯罪
    所得為現款時，因係合併計算，且於全部或一部不能沒收時
    ，以其財產抵償之，為避免執行時發生重複沒收、抵償之情
    形，故各共同正犯之間係採連帶沒收主義，於裁判時僅諭知
    連帶沒收，不得就全體共同正犯之總所得，對各該共同正犯
    分別重複諭知沒收（最高法院95年度臺上字第6051號判決要
    旨參照）。故本案中被告等人各次所販賣毒品已取得現款，
    應於各次販買毒品罪之項下宣告沒收，各共同正犯之間並宣
    告連帶沒收。
 2、又按毒品危害防制條例第18條後段規定：查獲之第三級毒品
    ，無正當理由而擅自持有者，沒入銷燬之，然依同條例第18
    條第1 項後段應沒入銷燬之毒品，專指查獲施用或持有之第
    三級毒品，尚不構成犯罪行為，而應依行政程序沒入銷燬而
    言。又同條例第19條第1 項所定「供犯罪所用或因犯罪所得
    之物」，係指犯同條例第4條至第9條、第12條、第13條或第
    14條第1項、第2項之罪所用或所得之物，不包括毒品本身在
    內，自不得為第三級、第四級毒品之沒收依據，以犯該條例
    第4條第3項販賣第三級毒品罪為例，第三級毒品本身為其販
    賣之標的，非屬供「販賣第三級毒品所用之物」；故對於查
    獲製造、運輸、販賣、意圖販賣而持有之第三級毒品，其沒
    收，並無特別規定，則對於犯販賣第三級毒品罪所持有遭查
    獲之第三級毒品之沒收，毒品危害防制條例並無特別規定，
    如其行為已構成犯罪，則該毒品即屬不受法律保護之違禁物
    ，應回歸刑法之適用，依刑法第38條第1項第1款規定，併予
    宣告沒收（最高法院95年度臺上字第5252號、最高法院96年
    度臺上字第727號、96年臺上字第884號判決意旨參照）。另
    被告經法院為有罪之科刑判決時，查獲之毒品，與被告本案
    所犯並經法院諭知有罪者若全然無關，不得於該有罪判決之
    主刑下宣告沒收（最高法院95年度台上字第5304號、94年度
    台上字第1227號判決意旨參照）。
 3、按毒品危害防制條例第19條第1項規定，犯第4條之罪者，其
    供犯罪所用或因犯罪所得之財物，均沒收之，如全部或一部
    不能沒收時，追徵其價額或以其財產抵償之。但該條項並無
    如同條例第18條第1項所定「不問屬於犯人與否，沒收之」
    之明文，自屬相對沒收主義之立法。是其應沒收之物，應以
    屬被告所有者為限（最高法院95年度臺上字第305號判決意
    旨參照）。再按毒品危害防制條例第19條第1項規定，犯販
    賣毒品罪者，其犯罪所得之財物均沒收之，係採義務沒收主
    義。故販賣毒品所得之對價，不問其中成本若干，利潤多少
    ，均應全部諭知沒收，貫徹政府查禁煙毒之決心，以符立法
    本旨（最高法院91年度臺上字第2419號判決意旨參照）。查
    ，扣案之現金1000元是楊文順於附表二編號3所示時地，販
    賣毒品予邱群云之犯罪所得，自依毒品危害防制條例第19條
    第1項規定沒收之；又關於附表一至二（不包括附表二編號3
    所示邱群云，理由前述）所示之被告楊文順或附表五所示之
    被告王偲宇之各別販賣毒品所得之對價，雖均未扣案，仍應
    依上開說明毒品危害防制條例第19條第1項規定，均宣告沒
    收，如全部或一部不能沒收時，以其財產抵償之。關於附表
    三所示之楊文順與謝易勳及附表四所示之楊文順與王偲宇共
    同販賣毒品之對價，亦均未扣案，仍應依上開說明及毒品危
    害防制條例第19條第1項規定，均宣告渠等連帶沒收，如全
    部或一部不能沒收時，均以其等財產連帶抵償之（原判決未
    記載為「連帶抵償」，應更正之）。又未扣案之行動電話門
    號0000000000、0000000000、0000000000、0000000000、00
    00000000、0000000000、0000000000號及扣案之門號000000
    0000、0000000000等SIM卡均非本案被告2人所有，此有被告
    等人警詢、偵查及審理筆錄在卷可參，既非被告等人所有之
    物，自均不宣告沒收；又附表六編號2所示之物即上開分別
    插有行動電話門號0000000000及0000000000之行動電話機各
    1具，依被告楊文順與王偲審理所述，分別係是犯罪所用及
    預備作為犯罪所用，且是被告楊文順所有，自均依刑法第38
    條第1項第2款之規定宣告沒收；至於其餘扣案之行動電話機
    ，依被告楊文順供述：均以舊機換新機方式，交付予他人等
    語，即該行動電話機非被告所有，且依卷內事證亦無證據顯
    示其所有，故均不宣告沒收，附此敘明。
 4、在王偲宇身上扣得之1 顆物品係第二級毒品MDMA，而附表六
    編號1 及附表七編號1 所示之物品均係第三級毒品愷他命，
    此有行政院衛生署草屯療養院出具之草療鑑字第0991200149
    號及0000000000號之鑑定書在卷可稽，故上開第二級毒品MD
    MA1 顆自依毒品危害防制條例第18條規定沒收銷燬之，然上
    開判決意旨，扣案之第三級毒品愷他命則不能毒品危害防制
    條例第18條規定沒收銷燬之，而依刑法第38條第1 項第1 款
    規定，宣告沒收之，惟被告楊文順於原審準備程序中供述：
    扣案之第三級毒品愷他命及搖頭丸1包是查獲前二週所購入
    等語，即於99年11月8日左右始購入等語，故扣案之愷他命
    部分僅在附表二編號3及7部分，併宣告沒收之，而該搖頭丸
    1 包則與本案無關（因檢察官起訴本件被告楊文順販賣第二
    級毒品之販毒時間分別是99年3月22及99年9月18日，本件係
    99 年11月始購入，自與本案無涉），自無從宣告沒收之，
    宜由檢察官另行處理。而附表七編號2至4所示之愷他命研磨
    盤2組、分裝袋及電子磅秤等物，為被告楊文順所有，且為
    其販賣毒品所用或預備所用，自均依刑法第38條第2款之規
    定宣告沒收。至其餘扣案物品，雖為被告等所有，然均非被
    告供販賣毒品所用、預備所用或所得之物，業據被告楊文順
    於原審審理時供承在卷，爰均不另宣告沒收。
五、原審就被告楊文順如附表一、二、三、四所示犯行、被告王
    偲宇如附表四、五及事實欄三所示犯行，均認罪證明確，而
    分別論以販賣第二級毒品罪、販賣第三級毒品罪及非法持有
    第二級毒品罪，另就附表三、四所示犯行論以共同正犯，被
    告楊文順所犯各罪並依累犯之規定加重其刑（販賣第二級毒
    品罪之法定刑為無期徒刑部分除外），又依毒品危害防制條
    例第17條第2項規定，就被告楊文順所犯販賣第二級毒品罪
    及販賣第三級毒品罪及被告王偲宇所犯販賣第三級毒品罪減
    輕其刑。復爰審酌被告3人均明知毒品不僅殘害施用者自身
    健康，僅因謀個人私利而販賣毒品，危害社會甚鉅，另考量
    其犯罪之手段、販賣毒品之數量、金額，及其素行、生活狀
    況、智識程度，暨被告等犯後坦承犯行等一切情狀，就被告
    楊文順所犯如附表一、二、三、四所示各罪及被告王偲宇所
    犯如附表四、五所示各罪分別量處如各該附表所示之刑（包
    括主刑及從刑），及就被告王偲宇所犯如事實欄三所示非法
    持有第二級毒品罪量處有期徒刑三月，並諭知扣案之第二級
    毒品MDMA1顆（純質淨重0.1481公克）沒收銷燬之，被告楊
    文順部分並定其應執行有期徒刑六年十月，被告王偲宇部分
    並定其應執行有期徒刑四年。核其認事用法並無違誤，量刑
    亦堪認允當。被告楊文順、王偲宇均上訴，被告楊文順辯稱
    伊供出毒品來源，並請求審酌其犯罪情狀適用刑法第59條規
    定酌減其刑，及考量其需扶養幼子、父母且單親家庭從輕量
    刑云云，被告王偲宇仍辯稱其有供出毒品來源，請繼續查明
    已否因而查獲上手而依毒品危害防制條例第17條第1項規定
    減輕其刑云云，本院就渠等所辯不可採，已敘明如前，是渠
    等上訴均無理由，應予駁回。
據上論結，應依刑事訴訟法第368條，判決如主文。
本案經檢察官許睦坪到庭執行職務。
中    華    民    國   100    年    8     月    2     日
              刑事第四庭  審判長法  官  洪  耀  宗
                                法  官  劉  登  俊
                                法  官  許  文  碩
以上正本證明與原本無異。
除非法持有第二級毒品罪不得上訴外，其餘得上訴。
如不服本判決應於收受送達後十日內向本院提出上訴狀，其未敘
述上訴之理由者並得於提起上訴後十日內向本院補提理由書（均
須按他造當事人之人數附繕本）「切勿逕送上級法院」。
                                書記官  郭  蕙  瑜
中    華    民    國   100    年    8     月    2     日
    附表一：楊文順販賣第二級毒品部分
┌──┬────┬─────┬─────┬─────────┬─────┬────────────┐
│編號│販賣對象│販賣時間  │交易地點  │    交易方式      │販賣毒品之│ 主                  文 │
│    │        │          │          │                  │種類及價格│                        │
├──┼────┼─────┼─────┼─────────┼─────┼────────────┤
│1   │蘇陞厚  │99年9月18 │彰化縣埔心│蘇陞厚於99年9 月18│搖頭丸3 顆│楊文順販賣第二級毒品，累│
│    │        │日22時52分│鄉○○路1 │日22時37、45、及52│，1500元。│犯，處有期徒刑年捌月。│
│    │        │後若干分鐘│段清心飲料│分許，以行動電話09│          │未扣案之販賣第二級毒品所│
│    │        │          │店前      │00000000與楊文順所│          │得之財物新台幣壹仟伍佰元│
│    │        │          │          │使用之行動電話0970│          │沒收之，如全部或一部不能│
│    │        │          │          │418067號聯絡，相約│          │沒收時，以其財產抵償之。│
│    │        │          │          │左示之時地，進行毒│          │                        │
│    │        │          │          │品交易。          │          │                        │
├──┼────┼─────┼─────┼─────────┼─────┼────────────┤
│2   │邱群云  │99年3月21 │彰化縣溪湖│邱群云於99年3 月21│搖頭丸5 顆│楊文順販賣第二級毒品，累│
│    │        │日21時46分│鎮○○道永│日21時46分51秒，以│，2500元。│犯，處有期徒刑年捌月。│
│    │        │51秒通話後│和豆漿店前│行動電話0000000000│          │未扣案之販賣第二級毒品所│
│    │        │隔日即22日│          │與楊文順所使用之09│          │得之財物新台幣貳仟伍佰元│
│    │        │23時許    │          │00000000號行動電話│          │沒收之，如全部或一部不能│
│    │        │          │          │聯絡，相約於99年3 │          │沒收時，以其財產抵償之。│
│    │        │          │          │月22日23時許，在左│          │                        │
│    │        │          │          │示地點，由邱群云出│          │                        │
│    │        │          │          │面向楊文順購買毒品│          │                        │
│    │        │          │          │。                │          │                        │
└──┴────┴─────┴─────┴─────────┴─────┴────────────┘
 附表二：楊文順單獨販賣第三級毒品部分
┌──┬────┬─────┬─────┬─────────┬─────┬────────────┐
│編號│販賣對象│販賣時間  │交易地點  │     交易方式     │販賣毒品之│  主                文  │
│    │        │          │          │                  │種類及價格│                        │
├──┼────┼─────┼─────┼─────────┼─────┼────────────┤
│1   │施永彬  │99年10月16│彰化縣溪湖│施永彬於99年10月16│愷他命1 包│楊文順販賣第三級毒品，累│
│    │        │日11時59分│鎮北勢里二│日11時59分以行動電│，2000元。│犯，處有期徒刑貳年捌月。│
│    │        │之若干分鐘│溪路稻田旁│話門號0000000000撥│          │未扣案之販賣第三級毒品所│
│    │        │後        │          │打楊文順使用之行動│          │得之財物新台幣貳仟元沒收│
│    │        │          │          │電話門號0000000000│          │之，如全部或一部不能沒收│
│    │        │          │          │號聯絡購毒事宜，相│          │時，以其財產抵償之；扣案│
│    │        │          │          │約於左示之時地進行│          │如附表六編號2 、附表七編│
│    │        │          │          │毒品交易。        │          │號2 、3 及4 所示之物品均│
│    │        │          │          │                  │          │沒收之。                │
│    │        │          │          │                  │          │                        │
├──┼────┼─────┼─────┼─────────┼─────┼────────────┤
│2   │邱群云  │99年3月18 │臺中市北屯│邱群云於99年3 月18│愷他命50克│楊文順販賣第三級毒品，累│
│    │「林坤霖│日1 若8 時│區親親影城│日18時28分35秒，以│，1 萬7000│犯，處有期徒刑年。未扣│
│    │」      │28分通話後│旁        │行動電話0000000000│  元      │案之販賣第三級毒品所得之│
│    │        │隔日即20日│          │與楊文順所使用之09│ 。       │財物新台幣壹萬柒仟元沒收│
│    │        │凌晨0 時許│          │00000000號行動電話│          │之，如全部或一部不能沒收│
│    │        │（起訴書記│          │聯絡，相約所示時地│          │時，以其財產抵償之；扣案│
│    │        │載19日24  │          │，由邱群云與「林坤│          │如附表六編號2 、附表七編│
│    │        │時）      │          │霖」出面向楊文順購│          │號2 、3 及4 所示之物品均│
│    │        │          │          │買毒品。          │          │沒收之。                │
├──┼────┼─────┼─────┼─────────┼─────┼────────────┤
│3   │邱群云  │99年11月22│彰化縣溪湖│邱群云於99年11月22│愷他命1.7 │楊文順販賣第三級毒品，累│
│    │        │14時18分許│鎮邱群云租│日11時32分及14時18│公克，1000│犯，處有期徒刑貳年捌月。│
│    │        │後若干分鐘│屋處      │分，以行動電話0976│元（現金查│扣案之販賣第三級毒品所得│
│    │        │          │          │036845與楊文順之行│獲扣案）。│之財物新台幣壹仟元沒收之│
│    │        │          │          │動電話0000000000號│          │；扣案如附表六及附表七所│
│    │        │          │          │聯絡左示時地交易毒│          │示之物品均沒收之。      │
│    │        │          │          │品。              │          │                        │
├──┼────┼─────┼─────┼─────────┼─────┼────────────┤
│4   │張亮宇  │99年5 月4 │在臺中市崇│張亮宇於99年5 月4 │價值600 元│楊文順販賣第三級毒品，累│
│    │        │日7 時43分│德路與進化│日上午7 時34分及同│之愷他命1 │犯，處有期徒刑貳年捌月。│
│    │        │若干分鐘後│路口      │時7 時43分59秒，以│包        │未扣案之販賣第三級毒品所│
│    │        │          │          │行動電話0000000000│          │得之財物新台幣陸佰元沒收│
│    │        │          │          │號與楊文順使用行動│          │之，如全部或一部不能沒收│
│    │        │          │          │電話0000000000號聯│          │時，以其財產抵償之；扣案│
│    │        │          │          │絡左示時地交易毒品│          │如附表六編號2 、附表七編│
│    │        │          │          │。                │          │號2 、3 及4 所示之物品均│
│    │        │          │          │                  │          │沒收之。                │
├──┼────┼─────┼─────┼─────────┼─────┼────────────┤
│5   │李雅如  │99年10月31│臺中縣十甲│李雅如於10月31日14│愷他命1 包│楊文順販賣第三級毒品，累│
│    │        │日15時9 分│路與旱溪東│時27分及15時9 分，│，1000元。│犯，處有期徒刑貳年捌月。│
│    │        │許後若干分│路口旁    │分別以其行動電話09│          │未扣案之販賣第三級毒品所│
│    │        │鐘        │          │00000000撥打楊文順│          │得之財物新台幣壹仟元沒收│
│    │        │          │          │所使用之行動電話門│          │之，如全部或一部不能沒收│
│    │        │          │          │號0000000000，相約│          │時，以其財產抵償之；扣案│
│    │        │          │          │左示時地，交易毒品│          │如附表六編號2 、附表七編│
│    │        │          │          │。                │          │號2 、3 及4 所示之物品均│
│    │        │          │          │                  │          │沒收之。                │
├──┼────┼─────┼─────┼─────────┼─────┼────────────┤
│6   │楊儒取  │99年10月21│臺中市北屯│楊儒取於99年10月21│愷他命10公│楊文順販賣第三級毒品，累│
│    │        │日23時54分│區○○路親│日23時54分許，以行│克，5000元│犯，處有期徒刑貳年捌月。│
│    │        │許後若干分│親來來電影│動電話0000000000撥│。        │未扣案之販賣第三級毒品所│
│    │        │鐘        │院旁      │打楊文順所使行動電│          │得之財物愷他命乙批（價值│
│    │        │          │          │話0000000000聯絡購│          │新台幣伍仟元）沒收之，如│
│    │        │          │          │毒品事宜，並於左示│          │全部或一部不能沒收時，追│
│    │        │          │          │之時地進行交易，楊│          │徵其價額；扣案如附表六編│
│    │        │          │          │文順出面交付愷他命│          │號2 、附表七編號2 、3 及│
│    │        │          │          │，惟楊儒取未支付現│          │4 所示之物品均沒收之。  │
│    │        │          │          │金，約隔一星期後，│          │                        │
│    │        │          │          │楊儒取告知楊文順其│          │                        │
│    │        │          │          │手中有另一批愷他命│          │                        │
│    │        │          │          │，可否同等價值之愷│          │                        │
│    │        │          │          │他命抵償，楊文順遂│          │                        │
│    │        │          │          │答應其要求，並向楊│          │                        │
│    │        │          │          │儒取收取另一批同等│          │                        │
│    │        │          │          │價值之愷他命。    │          │                        │
├──┼────┼─────┼─────┼─────────┼─────┼────────────┤
│7   │戴珍心  │99年11月18│臺中市崇德│戴珍心於99年11月18│愷他命1 包│楊文順販賣第三級毒品，累│
│    │        │日17時27分│路某網咖前│日16時44分許、17時│，1000元。│犯，處有期徒刑貳年捌月。│
│    │        │許後若干分│之7-11便利│27分許，以行動電話│          │未扣案之販賣第三級毒品所│
│    │        │鐘        │商店      │0000000000號撥打楊│          │得之財物新台幣壹仟元沒收│
│    │        │          │          │文順所使用之行動電│          │之，如全部或一部不能沒收│
│    │        │          │          │話0000000000號，相│          │時，以其財產抵償之；扣案│
│    │        │          │          │約於左示時地進行毒│          │如附表六及附表六所示之物│
│    │        │          │          │品交易。          │          │品均沒收之。            │
└──┴────┴─────┴─────┴─────────┴─────┴────────────┘
    附表三：楊文順與謝易勳共同販賣第三級毒品部分
┌──┬────┬─────┬─────┬─────────┬─────┬────────────┐
│編號│販賣對象│販賣時間  │交易地點  │    交易方式      │販賣毒品之│ 主                  文 │
│    │        │          │          │                  │種類及價格│                        │
│    │        │          │          │                  │          │                        │
├──┼────┼─────┼─────┼─────────┼─────┼────────────┤
│1   │李雅如  │99年10月29│臺中市河南│李雅如於10月29日15│愷他命1 包│楊文順共同販賣第三級毒品│
│    │        │日16時28分│路與長安路│時55分及16時28分，│，1000元。│，累犯，處有期徒刑貳年捌│
│    │        │許後若干分│口之7-11便│分別以其行動電話09│（由被告謝│月。未扣案之販賣第三級毒│
│    │        │鐘        │利商店    │00000000撥打謝易勳│易勳出面交│品所得之財物新台幣壹仟元│
│    │        │          │          │所使用之行動電話門│易，事後再│應與謝易勳連帶沒收，如全│
│    │        │          │          │號0000000000號，相│交給被告楊│部或一部不能沒收時，以其│
│    │        │          │          │約左示時地，由楊文│文順）    │等財產連帶抵償之；扣案如│
│    │        │          │          │順提供毒品，再由謝│          │附表六編號2、附表七編號2│
│    │        │          │          │易勳出面交易毒品。│          │、3及4所示之物品均沒收之│
│    │        │          │          │                  │          │。                      │
├──┼────┼─────┼─────┼─────────┼─────┼────────────┤
│2   │魏世岳  │99年11月1 │臺中市西區│魏世岳於99年11月1 │愷他命1 包│楊文順共同販賣第三級毒品│
│    │        │日16時35分│西屯路與五│日15時49分、16時23│，600 元。│，累犯，處有期徒刑貳年捌│
│    │        │許後若干分│權路口    │及35分許，以其行動│（由被告謝│月。未扣案之販賣第三級毒│
│    │        │鐘        │          │電話門號0000000000│易勳出面交│品所得之財物新台幣陸佰元│
│    │        │          │          │號撥打謝易勳所使用│易，事後再│應與謝易勳連帶沒收，如全│
│    │        │          │          │之行動電話門號0983│回帳給被告│部或一部不能沒收時，以其│
│    │        │          │          │365244號，相約左示│楊文順）  │等財產連帶抵償之；扣案如│
│    │        │          │          │時地與謝易勳交易毒│          │附表六編號2、附表七編號2│
│    │        │          │          │品，之後謝易勳再將│          │、3及4所示之物品均沒收之│
│    │        │          │          │毒品價金交予楊文順│          │。                      │
│    │        │          │          │。                │          │                        │
├──┼────┼─────┼─────┼─────────┼─────┼────────────┤
│3   │蔡梅芳  │99年10月26│臺中市北區│蔡梅芳於99年10月26│愷他命1 包│楊文順共同販賣第三級毒品│
│    │        │日15時後若│漢口路4 段│日下午3 時29分許以│，500 元。│，累犯，處有期徒刑貳年捌│
│    │        │干分鐘    │49號前    │行動電話0000000000│（被告楊文│月。未扣案之販賣第三級毒│
│    │        │          │          │號撥打楊文順使用之│順與謝易勳│品所得之財物新台幣伍佰元│
│    │        │          │          │行動電話0000000000│共同販賣，│應與謝易勳連帶沒收，如全│
│    │        │          │          │號，而楊文順則請蔡│推由被告楊│部或一部不能沒收時，以其│
│    │        │          │          │梅芳於左示時地與謝│文順與蔡梅│等財產連帶抵償之；扣案如│
│    │        │          │          │易勳聯絡購毒事宜。│芳連絡後，│附表六編號2、附表七編號2│
│    │        │          │          │                  │由謝易勳出│、3及4所示之物品均沒收之│
│    │        │          │          │                  │面交易）  │。                      │
├──┼────┼─────┼─────┼─────────┼─────┼────────────┤
│4   │黃甄  │99年11月2 │臺中市中清│黃甄於99年11月2 │愷他命4 公│楊文順共同販賣第三級毒品│
│    │        │日7 時1 分│路大鵬國民│日上午7 時1 分54秒│克，2000元│，累犯，處有期徒刑貳年捌│
│    │        │後若干分鐘│小學旁    │起以行動電話門號09│。（由被告│月。未扣案之販賣第三級毒│
│    │        │。        │          │000000 00 撥打謝易│謝易勳出面│品所得之財物新台幣貳仟元│
│    │        │          │          │勳所使用之行動電話│交易，事後│應與謝易勳連帶沒收，如全│
│    │        │          │          │0000000000號聯絡毒│再回帳給被│部或一部不能沒收時，以其│
│    │        │          │          │品事宜，由謝易勳於│告楊文順）│等財產連帶抵償之；扣案如│
│    │        │          │          │左示之時地出面交易│          │附表六編號2、附表七編號2│
│    │        │          │          │，謝易勳再將交易之│          │、3及4所示之物品均沒收之│
│    │        │          │          │價金交還給楊文順。│          │。                      │
└──┴────┴─────┴─────┴─────────┴─────┴────────────┘
   附表四：楊文順與王偲宇共同販賣第三級毒品部分
┌──┬────┬─────┬─────┬─────────┬─────┬────────────┐
│編號│販賣對象│販賣時間  │交易地點  │     聯絡方式     │販賣毒品之│ 主                   文│
│    │        │          │          │                  │種類及價格│                        │
│    │        │          │          │                  │          │                        │
├──┼────┼─────┼─────┼─────────┼─────┼────────────┤
│1   │蔡梅芳  │99年6月6日│臺中市北區│蔡梅芳於99年6 月6 │愷他命1 包│楊文順共同販賣第三級毒品│
│    │        │8 時若干分│漢口路4 段│日8 時29分，以行動│，900 元。│，累犯，處有期徒刑貳年捌│
│    │        │鐘        │49號前    │電話0000000000號撥│          │月。未扣案之販賣第三級毒│
│    │        │          │          │打楊文順使用之行動│          │品所得之財物新台幣玖佰元│
│    │        │          │          │電話0000000000號，│          │應與王偲宇連帶沒收，如全│
│    │        │          │          │而楊文順指示王偲宇│          │部或一部不能沒收時，以其│
│    │        │          │          │於左示時地出面與蔡│          │等財產連帶抵償之；扣案如│
│    │        │          │          │梅芳進行毒品交易。│          │附表六編號2、附表七編號2│
│    │        │          │          │                  │          │、3及4所示之物品均沒收之│
│    │        │          │          │                  │          │。                      │
│    │        │          │          │                  │          │王偲宇共同販賣第三級毒品│
│    │        │          │          │                  │          │，處有期徒刑貳年柒月。未│
│    │        │          │          │                  │          │扣案之販賣第三級毒品所得│
│    │        │          │          │                  │          │之財物新台幣玖佰元應與楊│
│    │        │          │          │                  │          │文順連帶沒收，如全部或一│
│    │        │          │          │                  │          │部不能沒收時，以其等財產│
│    │        │          │          │                  │          │連帶抵償之；扣案如附表六│
│    │        │          │          │                  │          │編號2、附表七編號2、3及4│
│    │        │          │          │                  │          │所示之物品均沒收之。    │
├──┼────┼─────┼─────┼─────────┼─────┼────────────┤
│2   │陳欽煜  │99年5月11 │臺中市成都│陳欽煜於99年5 月11│愷他命1.4 │楊文順共同販賣第三級毒品│
│    │        │日7 時49分│路與長安路│日7 時24分、46分，│公克，700 │，累犯，處有期徒刑貳年捌│
│    │        │後若干分鐘│口之7-11  │分別以行動電話門號│元。      │月。未扣案之販賣第三級毒│
│    │        │          │便利商店  │0000000000號撥打給│          │品所得之財物新台幣柒佰元│
│    │        │          │          │王偲宇所使用之行動│          │應與王偲宇連帶沒收，如全│
│    │        │          │          │電話門號0000000000│          │部或一部不能沒收時，以其│
│    │        │          │          │及楊文順使用之行動│          │等連帶財產抵償之；扣案如│
│    │        │          │          │電話門號0000000000│          │附表六編號2、附表七編號2│
│    │        │          │          │號聯絡交易毒品事宜│          │、3及4所示之物品均沒收之
│    │        │          │          │，再由楊文順指示王│          │。                      │
│    │        │          │          │偲宇於左示之時地，│          │王偲宇共同販賣第三級毒品│
│    │        │          │          │前往交易毒品。    │          │，處有期徒刑貳年柒月。未│
│    │        │          │          │                  │          │扣案之販賣第三級毒品所得│
│    │        │          │          │                  │          │之財物新台幣柒佰元應與楊│
│    │        │          │          │                  │          │文順連帶沒收，如全部或一│
│    │        │          │          │                  │          │部不能沒收時，以其等財產│
│    │        │          │          │                  │          │連帶抵償之；扣案如附表六│
│    │        │          │          │                  │          │編號2、附表七編號2、3及4│
│    │        │          │          │                  │          │所示之物品均沒收之。    │
├──┼────┼─────┼─────┼─────────┼─────┼────────────┤
│3   │張亮宇  │99年5 月4 │臺中市建國│張亮宇於99年5 月3 │愷他命1 包│楊文順共同販賣第三級毒品│
│    │        │日時1 時42│北路全家便│日22時20分起至翌日│，300 元。│，累犯，處有期徒刑貳年捌│
│    │        │分許後若干│利商店旁  │1 時42分止，以其行│（被告楊文│月。未扣案之販賣第三級毒│
│    │        │分鐘      │          │動電話0000000000撥│順與王偲宇│品所得之財物新台幣佰元│
│    │        │          │          │打王偲宇所使用之行│共同販賣，│應與王偲宇連帶沒收，如全│
│    │        │          │          │動電話0000000000號│推由王偲宇│部或一部不能沒收時，以其│
│    │        │          │          │聯絡，相約左示之時│與張亮宇連│等財產連帶抵償之；扣案如│
│    │        │          │          │地，再由楊文順出面│絡交易地點│附表六編號2、附表七編號2│
│    │        │          │          │與張亮宇完成毒品  │後，由被告│、3及4所示之物品均沒收之│
│    │        │          │          │交易。            │楊文順出面│。                      │
│    │        │          │          │                  │交易）    │王偲宇共同販賣第三級毒品│
│    │        │          │          │                  │          │，處有期徒刑貳年柒月。未│
│    │        │          │          │                  │          │扣案之販賣第三級毒品所得│
│    │        │          │          │                  │          │之財物新台幣佰元應與楊│
│    │        │          │          │                  │          │文順連帶沒收，如全部或一│
│    │        │          │          │                  │          │部不能沒收時，以其等財產│
│    │        │          │          │                  │          │連帶抵償之；扣案如附表六│
│    │        │          │          │                  │          │編號2、附表七編號2、3及4│
│    │        │          │          │                  │          │所示之物品均沒收之。    │
└──┴────┴─────┴─────┴─────────┴─────┴────────────┘
附表五：王偲宇單獨販賣第三級毒品部分
┌──┬────┬─────┬─────┬─────────┬─────┬────────────┐
│編號│販賣對象│販賣時間  │交易地點  │      交易方式    │販賣毒品之│ 主                  文 │
│    │        │          │          │                  │種類及價格│                        │
├──┼────┼─────┼─────┼─────────┼─────┼────────────┤
│1   │李雅如  │99年4月30 │臺中市長安│李雅如於99年4 月30│愷他命1 包│王偲宇販賣第三級毒品，處│
│    │        │22時09分後│路旁      │日21時27分及22時9 │，1000元。│有期徒刑貳年柒月。未扣案│
│    │        │若干分鐘  │          │分，分別以其行動電│          │之販賣第三級毒品所得之財│
│    │        │          │          │話0000000000撥打王│          │物新台幣壹仟元沒收之，如│
│    │        │          │          │偲宇所使用之行動電│          │全部或一部不能沒收時，以│
│    │        │          │          │話門號0000000000號│          │其財產抵償之。          │
│    │        │          │          │，相約左示時地，交│          │                        │
│    │        │          │          │易毒品。          │          │                        │
├──┼────┼─────┼─────┼─────────┼─────┼────────────┤
│2   │林哲男  │99年4月30 │臺中市長安│林哲男於99年4 月30│愷他命1 包│王偲宇販賣第三級毒品，處│
│    │        │日21時58分│路2段 之全│日21時25分至58分止│，1000元。│有期徒刑貳年柒月。未扣案│
│    │        │後若干分鐘│家便利商店│以行動電話00000000│          │之販賣第三級毒品所得之財│
│    │        │          │          │23號行動電話撥打行│          │物新台幣壹仟元沒收之，如│
│    │        │          │          │動電話0000000000號│          │全部或一部不能沒收時，以│
│    │        │          │          │行動電話與王偲宇聯│          │其財產抵償之。          │
│    │        │          │          │絡，相約左示之時地│          │                        │
│    │        │          │          │進行毒品交易。    │          │                        │
│    │        │          │          │                  │          │                        │
└──┴────┴─────┴─────┴─────────┴─────┴────────────┘
  附表六（在楊文順住處所扣得之物品）
  ┌───┬────────────────────────────────────────┐
  │編號  │              物品                                                              │
  ├───┼────────────────────────────────────────┤
  │1     │ 愷他命3包（純質淨重分別為0.3595公克、1.2748公克及1.3464公克）                  │
  ├───┼────────────────────────────────────────┤
  │2     │ 行動電話門號0000000000、0000000000SIM卡所插入之行動電話機具共2 支（不含SIM卡） │
  └───┴────────────────────────────────────────┘
   附表七（在王偲宇住處所扣得之物品）
  ┌───┬────────────────────────────────────────┐
  │編號  │              物品                                                              │
  ├───┼────────────────────────────────────────┤
  │1     │愷他命7 包（純質淨重為3.4723公克、3.6338公克、3.3772公克、3.3239公克、0.5940公克│
  │      │、0.2110公克及1.0383公克）                                                      │
  ├───┼────────────────────────────────────────┤
  │2     │電子磅秤1台（楊文順所有）                                                       │
  ├───┼────────────────────────────────────────┤
  │3     │愷他命研磨盤2組（楊文順所有）                                                   │
  ├───┼────────────────────────────────────────┤
  │4     │分裝袋1包（楊文順所有）                                                         │
  └───┴────────────────────────────────────────┘